【裁判字號】    95,上易,555
【裁判日期】    950719
【裁判案由】    竊盜
【裁判全文】
臺灣高等法院臺中分院刑事判決         95年度上易字第555號
上  訴  人
即  被  告  丙○○
上列上訴人因竊盜案件，不服臺灣彰化地方法院95年度易字第82
號中華民國95年3月29日第一審判決 （起訴案號：臺灣彰化地方
法院檢察署94年度偵字第9067號），提起上訴，本院判決如下：
    主  文
上訴駁回。
    事  實
一、丙○○前於民國（下同）91年間，曾先後因贓物及竊盜案件
    ，經臺灣彰化地方法院各以91年度易字第69號、91年度易字
    第54號判處有期徒刑5月、6月確定，嗣並經定應執行有期徒
    刑9月，於91年9月3日易科罰金執行完畢。其於94年10月4日
    凌晨3時左右，騎乘其所有車牌號碼KUE-490號重機車，途經
    乙○○位在彰化縣員林鎮○○路○段43號住處時 ，發現該處
    大門未關 ，且屋內房間裡面停放1部貨車，貨車上放有幾捆
    電纜線，遂意圖為自己不法之所有，於夜間從大門進入而侵
    入該住宅 ，徒手將乙○○所有之電纜線2綑、裝釘帶及Ｓ腰
    帶各1個搬運至其所騎乘之機車腳踏板處而竊取之 ，得手後
    將電纜線變賣得款新臺幣800元後花用殆盡 ，裝釘帶及Ｓ腰
    帶則棄置於某大排水溝內，嗣為警調閱彰化縣員林鎮○○路
    ○ 段2巷路口之監視器畫面後循線查獲。
二、案經彰化縣警察局員林分局報告臺灣彰化地方法院檢察署檢
    察官偵查起訴。
    理  由
一、訊據被告賴百固坦承有於上開時地經過被害人乙○○住處時
    撿拾電纜線等情，惟矢口否認犯罪，辯稱：其係經過時撿的
    ，並未進入到屋內行竊云云。然查上開事實，業據被告於警
    詢及原審法院準備程序及審判程序中坦承不諱，核與被害人
    即證人乙○○於警詢及偵查中指證被害之情節相符，復有監
    視器翻拍照片2張及車籍資料作業詳細畫面1紙在卷可資佐證
    ，足認被告上開之自白與事實相符而可採，其事後所辯無從
    採信，從而，本件事證已臻明確，被告上揭加重竊盜犯行堪
    以認定，應依法論科。
二、核被告丙○○所為 ，係犯刑法第321條第1項第1款之於夜間
    侵入住宅竊盜罪。被告行為後，中華民國刑法於94年2月2日
    總統華總一義字第09400014901號令修正公布第1～3、5、10
    、11、15、16、19、25～27、第四章章名、28～31、33～38
    、40～42、46、47、49、51、55、57～59、61～65、67、68
    、74～80、83～90、91-1、93、96、98、99、157、182、22
     0、222、225、229-1、231、231-1、296-1、297、315-1、
    315-2、316、341、343條條文；增訂第40-1、75-1條條文；
    刪除第56 、81、94、97、267、322、327、331、340、345
    、350條條文；並自95年7月1日施行。修正後刑法第47條第1
    項雖規定，「受徒刑之執行完畢，或一部之執行而赦免後，
    5年以內故意再犯有期徒刑以上之罪者 ，為累犯，加重本刑
    至二分之一」 ，然依最高法院95年度第8次刑事庭會議決議
    ，於新法施行前，過失再犯有期徒刑以上之罪，新法施行後
    ，始應依新法第2條第1項之規定，適用最有利於行為人之法
    律。查被告前於91年間，曾先後因贓物及竊盜案件，經臺灣
    彰化地方法院各以91年度易字第69號、91年度易字第54號判
    處有期徒刑5月、6月確定 ，嗣並經定應執行有期徒刑9月，
    於91年9月3日易科罰金執行完畢，有臺灣彰化地方法院檢察
    署刑案資料查註紀錄表及臺灣高等法院被告前案紀錄表各1
    份在卷可按，其於受有期徒刑之執行完畢後 ，5年以內再故
    意犯本件有期徒刑以上之罪，不論依修正前之刑法第47條，
    或修正後之刑法第47條第1項之規定 ，均構成累犯，對被告
    而言並無有利或不利之情形，依上說明，自不生新舊法比較
    之問題，應逕依修正前之刑法第47條，論以累犯，並加重其
    刑。原審依據上述理由 ，適用刑法第321條第1項第1款、第
    47條之規定，並審酌被告被告不思正當方式謀生，僅因缺錢
    花用，即竊取他人財物，惟所竊得財物價值不高，犯後亦坦
    承犯行，態度良好，及其犯罪之手段、方法等一切情狀後，
    量處有期徒刑7月之刑 。經核其認事用法俱無不合，量刑亦
    稱允適，被告提起上訴否認有竊盜之犯行部分，非有理由，
    應予駁回。
據上論斷，應依刑事訴訟法第368條，判決如主文。
本案經檢察官甲○○到庭執行職務。
中    華    民    國    95    年    7    月    19     日
          刑事第十一庭  審判長法  官  黃  梅  月
                              法  官  黃  日  隆
                              法  官  林  宜  民
上列正本證明與原本無異。
不得上訴。
                              書記官  林  桂  鳳
中    華    民    國    95    年    7    月    20     日
                                                      Ａ


司法院資訊處製作；財團法人民間司法改革基金會備份。
